# 关于境外子公司的合并日确定的问题！

提问人：mrlf 时间：2011-08-23 19:41:27
公司A 拟将境外全资子公司B 在基准日前剥离掉，不再纳入合并范围， 请问需要满足哪些条件？ 是否合同签订，并付款超过50%，经营控制权转移就行？ 是否需要什么必须的政府部门审批？ 谢谢！

回答人：chenyiwei
回复 mrlf 的帖子
个人意见：此处的“按照规定，合并事项需要经过国家有关主管部门审批的，已获得相关部门的批准”主要是指作为合同生效的前置条件的审批事项。如果处置境外子公司的合同适用境外法律，并且合同中并未约定将经过中国主管部门审批作为合同生效的前提条件，则企业如果在未获得国内主管部门批准（如需要）的情况下处置子公司，则当时合同已生效，控制权已经丧失，国内政府部门最多只能依据中国国内法中关于对外投资的相关规定对母公司进行处罚，但一般不能责令该境内母公司重新取得对该境外子公司的控制权，所以这种情况下国内政府部门的审批可能并非购买日或处置日确定的前提条件。总之应根据具体情况具体分析，并在必要时咨询境内、境外律师的意见。